臺灣士林地方法院刑事判決　　　　　　　 93年度訴字第507號
公　訴　人　臺灣士林地方法院檢察署檢察官
被　　　告　乙○○
上列被告因搶奪案件，經檢察官提起公訴（93年度偵字第2960號）
，本院判決如下：
    主  文
乙○○意圖為自己不法之所有，而搶奪他人之動產，處有期徒刑
陸月，如易科罰金以參佰元折算壹日。
    事  實
一、乙○○於民國92年10月27日晚上9 時40分，騎乘車號ＢＭＸ
    —521 號機車，行經臺北縣汐止市○○路附近，遇正在中古
    汽車行選購車輛之甲○○，藉詞朋友在臺北縣汐止市賣車，
    邀同甲○○前去看車，甲○○固騎乘機車同去，然於看車後
    表示不欲購買之意。約至晚上10時許，乙○○緊跟在甲○○
    之機車後方，至臺北市○○區○○路三段成美橋附近，乙○
    ○與甲○○併排騎車，乙○○騎在左邊，竟意圖為自己不法
    之所有，以撥打電話給朋友為由向甲○○佯借行動電話，然
    為甲○○所拒，詎乙○○趁甲○○取出其有來電之行動電話
    於尚未接聽疏於防範之際，徒手搶奪甲○○之ＮＯＫＩＡ牌
    3350型之行動電話（序號：000000000000000 號），旋即朝
    成美橋、松和街方向疾駛逃逸。嗣至晚上11時許，乙○○前
    往臺北市中山區○○○路403 號「風訊通訊行」，以新台幣
    （下同）600 元之價格出售前開行動電話予不知情之沈育弘
    （另經檢察官為不起訴處分），並在翌日，將其兄所有之Ｂ
    ＭＸ—521 號機車販售予北斗星車業之中古機車行。嗣經甲
    ○○報警究辦，員警始循查知上情。
二、案經甲○○告訴及臺北市政府警察局南港分局報請臺灣士林
    地方法院檢察署檢察官偵查起訴。
    理  由
一、訊據被告乙○○固不否認曾於前揭時、地，將告訴人之上開
    行動電話，以600 元之代價變賣等事實，惟矢口否認有何前
    揭搶奪犯行，辯稱：伊當日係向甲○○借用行動電話，甲○
    ○騎左邊，伊騎右邊，是甲○○自己將手機拿給伊，後來因
    為找不到甲○○，所以才把手機賣掉云云。經查：
（一）被告於右揭時、地，以撥打電話給朋友為由向甲○○佯借
      行動電話，甲○○一再拒絕，詎被告趁甲○○取出其有來
      電之行動電話於尚未接聽疏於防範之際，徒手搶奪上開行
      動電話，得手後迅即騎乘機車逃逸之事實，業據證人甲○
      ○於本院審理時結證明確，且有被告逃逸路線之現場圖及
      照片附卷可稽；而被告搶走前揭行動電話之後，旋於同日
      夜間11時許，將前揭行動電話持往臺北市中山區○○○路
      403 號「風訊通訊行」，以600 元之代價，販售與不知情
      之沈育弘乙節，亦為被告所不否認，並有客戶舊機回收表
      附卷為憑。足見被告係佯借行動電話，趁證人甲○○正欲
      接電話而疏於防備之際，徒手奪取證人甲○○之行動電話
      ，迅速駕駛機車逃逸，嗣即變賣花用，至堪認定。
（二）被告雖辯稱當時甲○○騎左邊，伊騎右邊，手機係甲○○
      借給伊云云。惟查，被告如係借用，何以將行動電話出售
      牟利，被告所辯已與常情有違。再縱依被告所辯甲○○係
      騎在伊左邊，而用左手把手機交給伊云云，惟衡情兩車併
      騎，甲○○如立於左邊，如何能再從左手交付東西，此更
      與常情不符。且查，證人甲○○於本院審理時結證稱：從
      南港分局前面的路，被告就跟我借手機，停在紅綠燈那裡
      ，我不理他，過紅綠燈後，我手機響了，我就騎靠右邊，
      我手機拿出來，被告就騎靠我左手邊，這時被告就順勢拿
      走了，之後被告就騎到我的前面，我就一直叫被告還我，
      被告就騎到成美橋下有一條小路右轉進去，我就一直在後
      面追被告，叫被告手機還我，那時車子還沒有來，我就試
      著把手機搶回來，之後有車子過來，我就騎繞到被告的前
      面去，等那輛車子過去後，我轉頭看，被告已經不見了等
      語，顯然證人並無將手機出借給被告之情。再被告與證人
      甲○○並非熟識，已據被告自承在卷，被告當時係騎車行
      經台北市○○區○○路3 段，是被告果欲打電話給其友人
      ，只須騎車尋找一下，即有便捷之公共電話可使用，被告
      竟捨此便利途徑不用，反苦苦哀求不甚熟識之證人甲○○
      提供行動電話予其使用，其行為顯違常情。況被告於本院
      審理時自承伊當時向甲○○借手機向其提了5 次之多，前
      面3 次甲○○都沒有表示意見，第4 、5 次都說手機沒電
      等語，顯見甲○○已一再拒絕出借手機，如何可能再將手
      機交付予被告，足見被告前開所辯不惟與常情不符，且與
      證人甲○○之證述不符，所辯均難予採信。是證人甲○○
      所證述被告係騎在其左邊時，趁其正欲接電話疏於防備之
      際，徒手奪取手機迅速駕駛機車逃逸之情節，與卷內事證
      相符，當可採信。
（三）綜上，本件事證明確，被告搶奪之犯行，洵堪認定，應依
      法論科。
二、核被告乙○○所為，係犯刑法第325 條第1 項之搶奪罪。爰
    審酌被告正值青年，身強力壯，不思正途以賺取財富，為求
    得款花用，竟以搶奪之方式不勞而獲，觀念偏差，破壞社會
    治安之程度，及其素行、犯罪之動機、目的、手段、所生危
    害、所搶奪財物之價值及犯罪後之態度等一切情狀，量處有
    期徒刑6 月，並諭知易科罰金之折算標準。
三、據上論斷，應依刑事訴訟法第299 條第1 項前段、刑法第
    325 條第1 項、第41條第1 項前段，罰金罰鍰提高標準條例
    第2 條，判決如主文。
本案經檢察官鄭世揚到庭執行職務。
中　　華　　民　　國　　94　　年　　2 　　月　　1 　　日
                  刑事第三庭審判長法  官  李正紀
                                  法  官  吳祚丞
                                  法  官  王俊雄
以上正本與原本無異。
如不服本判決應於送達後10日內，向本院提出上訴狀。
                                  書記官  許秋莉
中　　華　　民　　國　　94　　年　　2 　　月　　2 　　日
附錄本判決論罪科刑依據之法條：
中華民國刑法第325 條第1 項：
意圖為自己或第 3 人不法之所有，而搶奪他人之動產者，處六月
以上五年以下有期徒刑。
